【裁判字號】    95,訴,490
【裁判日期】    950929
【裁判案由】    毒品危害防制條例
【裁判全文】
臺灣苗栗地方法院刑事判決               95年度訴字第490號
公  訴  人  臺灣苗栗地方法院檢察署檢察官
被      告  甲○○
                    （現另案在臺灣苗栗看守所羈押中）
上列被告因毒品危害防制條例案件，經檢察官提起公訴（95年度
毒偵字第908 號），本院依簡式審判程序判決如下：
    主  文
甲○○連續施用第一級毒品，累犯，處有期徒刑拾月；扣案之海
洛因壹包（淨重零點壹壹公克，空包裝重零點壹陸公克）沒收銷
燬之。
    事  實
一、甲○○曾於民國（下同）92年3 月間，因1 犯施用毒品案
    件，經本院裁定送觀察、勒戒後，認無繼續施用毒品傾向，
    由台灣苗栗地方法院檢察署檢察官於92年4 月10日以92年度
    毒偵字第254 號為不起訴處分確定。復於92年8 月間，因
    2 犯施用毒品案件，經本院裁定送觀察、勒戒後，認有繼續
    施用毒品傾向，改送強制戒治，於92年11月18日入台中戒治
    所強制戒治，嗣因適用修正後毒品危害防制條例，於93年1
    月9 日未執行完畢釋放出所，至刑事責任部分，則經本院於
    93年1 月8 日判處有期徒刑8 月，於93年2 月16日判決確定
    。又因3 犯施用第1 、2 級毒品案件，經本院於93年7 月
    1 日分別判處有期徒刑10月、4 月，並定其應執行刑為有期
    徒刑1 年，於93年7 月30日判決確定。嗣上開、兩案件
    接續執行結果，於94年6 月23日因縮短刑期假釋出監，於94
    年10月14日假釋期滿執行完畢。
二、甲○○猶不知悔改，於上開觀察、勒戒執行完畢後5 年內，
    又基於施用第一級毒品海洛因之概括犯意，自95年5 月間某
    日起，至95年6 月26日中午12時許止，在其苗栗縣頭份鎮○
    ○里○ 鄰○○街181 號住處，以將毒品海洛因放入注射針筒
    （未扣案）內加水後再注射手臂之方式，連續非法施用第1
    級毒品海洛因多次。嗣苗栗縣警察局頭份分局偵查隊員警，
    於95年6 月26日下午6 時30分許，在苗栗縣竹南鎮○○里○
    ○街7 號「竹南保齡球館」大門前，發現甲○○形跡可疑上
    前盤查時，甲○○因一時心虛，立即將所持有之海洛因1 包
    （淨重0.11公克，空包裝重0.16公克）丟在地上，警方除當
    場扣得該包海洛因外，並將甲○○帶回偵查隊採尿送驗，結
    果發現其尿液確呈有嗎啡陽性反應。
三、案經苗栗縣警察局頭份分局報請台灣苗栗地方法院檢察署檢
    察官偵查起訴。
    理 由
一、上揭事實，迭據被告甲○○於警詢時及偵、審中供認不諱，
    而其尿液經警採集送驗結果，確呈有嗎啡陽性反應，有苗栗
    縣警察局頭份分局查獲違反毒品危害防制條例嫌疑人尿液檢
    體編號對照表、中山醫學大學附設醫院檢驗科藥物檢測中心
    95年7 月6 日尿液檢驗報告等影本各1 紙在卷足憑。又警方
    查獲被告甲○○所持有之白色粉末1 包，經送法務部調查局
    依化學呈色法、氣相層析質譜儀分析法鑑定結果，確含有第
    一級毒品海洛因成分，淨重0.11公克（空包裝重0.16公克）
    ，有該局95年7 月17日調科壹字第990001592 號鑑定通知書
    1 紙在卷足憑。此外復有照片6 張在卷足憑，是被告甲○○
    自白其有連續施用第1 級毒品海洛因之犯行，應堪信為真實
    。
二、被告甲○○又曾於92年3 月間，因1 犯施用毒品案件，經本
    院裁定送觀察、勒戒後，認無繼續施用毒品傾向，由台灣苗
    栗地方法院檢察署檢察官於92年4 月10日以92年度毒偵字第
    254 號為不起訴處分確定，有刑案資料查註紀錄表、台灣高
    等法院被告前案紀錄表等在卷足憑。事證明確，被告甲○○
    於觀察、勒戒執行完畢後，5 年內再犯施用毒品之犯行，洵
    堪認定。
三、核被告甲○○所為，係犯毒品危害防制條例第10條第1 項施
    用第一級毒品罪。其非法持有海洛因之低度行為，應為施用
    之高度行為所吸收，不另論罪。查被告甲○○行為後，刑法
    第56條連續犯之規定，業於94年2 月2 日修正公布刪除，並
    於95年7 月1 日施行，則被告之犯行，因行為後新法業已刪
    除連續犯之規定，此刪除雖非犯罪構成要件之變更，但顯已
    影響行為人刑罰之法律效果，自屬法律有變更，依新法第2
    條第1 項規定，比較新、舊法結果，仍應適用較有利於被告
    之行為時法律即舊法論以連續犯（最高法院95年第8 次刑事
    庭會議決議參照），故被告甲○○先後多次施用第一級毒品
    海洛因之行為，時間緊接，所犯罪名之構成要件相同，顯係
    基於概括之犯意而為，應依修正前刑法第56條連續犯之規定
    論以一罪，並依法加重其刑。次查，被告甲○○曾因2 犯施
    用毒品案件，經本院於93年1 月8 日判處有期徒刑8 月，於
    93年2 月16日判決確定；又曾因3 犯施用第1 、2 級毒品案
    件，經本院於93年7 月1 日分別判處有期徒刑10月、4 月，
    並定其應執行刑為有期徒刑1 年，於93年7 月30日判決確定
    。嗣上開兩案件接續執行結果，於94年6 月23日因縮短刑期
    假釋出監，於94年10月14日假釋期滿執行完畢，有上開前科
    表在卷足憑，5 年內再故意犯本件有期徒刑以上刑之罪，不
    論依修正前刑法第47條之規定，或修正後刑法第47條第1 項
    之規定，對被告甲○○均構成累犯，並無不利，應依修正前
    刑法第47條之規定，遞加重其刑。爰審酌被告甲○○一再非
    法施用毒品，理應重罰，惟念其所犯僅戕害個人身心健康，
    施用毒品期間不長，及犯後能坦白承認等一切情狀，量處如
    主文所示之刑，以資懲儆。
四、至扣案之海洛因1 包（淨重0.11公克，空包裝重0.16公克）
    ，係第一級毒品，應依毒品危害防制條例第18條第1 項前段
    之規定，予以宣告沒收銷燬之。
據上論斷，應依刑事訴訟法第273 條之1 第1 項、第299 條第1
項前段，毒品危害防制條例第10條第1 項、第18條第1 項前段，
刑法第2 條第1 項、第11條前段、修正前刑法第56條、修正前刑
法第47條，判決如主文。
本案經檢察官黃俊鳴到庭執行職務。
中    華    民    國    95    年    9     月    29    日
                  刑事第三庭    法  官  柳章峰
以上正本證明與原本無異。
如不服本判決，應於判決送達後10日內向本院提出上訴狀（應抄
附繕本）。告訴人或被害人如對於本判決不服者，應具備理由請
求檢察官上訴，其上訴期間之計算係以檢察官收受判決正本之日
期為準。
                                書記官  陳采瑜
中    華    民    國    95    年    9     月    29    日
附錄法條：
毒品危害防制條例第10條第1項
施用第一級毒品者，處6月以上5年以下有期徒刑。


司法院資訊處製作；財團法人民間司法改革基金會備份。
